---
title: "Google Drive API 테스트"
author: "hkboo@kookmin.ac.kr"
date: '2021 11 27 '
output: html_notebook
---
> https://rpubs.com/hkboo/google_drive_api

## 준비
```{r googledrive}
if (!require(googledrive)) install.packages("googledrive")
drive_auth()
```

## 파일 검색하기
```{r}
drive_find(n_max = 10)
```
드라이브내 10개 폴더/파일명 가져오기
- drive_find()로 하면 전체 탐색을 하므로 매우 느림!


```{r}
drive_find(type = "folder", n_max = 10)
```
드라이브내 10개 폴더명 가져오기 (type을 folder로 지정)


```{r echo=FALSE}
drive_find(type = "csv", n_max=10)
```
드라이브내 10개 csv 파일명 가져오기 (type을 folder로 지정)

```{r echo=FALSE}
drive_find(pattern = "figures")
```
특정 패턴이 들어간 파일을 찾아보자 (정규식)
* 그런데 엄청 느리다! -> 오류가 발생할 수도! -> 오류 발생..

```{r}
drive_find(q = "name contains 'figures'")
```
쿼리로 검색하면 훨씬 빠르다!

```{r}
drive_find(q = "name contains 'figures'",
           q = "modifiedTime > '2021-07-21T12:00:00'")
```
시간 조건(modifiedTime 등) 쿼리를 추가할 수 있다.

```{r}
drive_ls("minter")
```
특정 폴더가 있는지 확인하고 있으면 폴더 내 파일명을 전체로 가져온다.

```{r}
drive_ls(path = "minter", pattern = "config")
```
특정 폴더에 특정 패턴이 들어간 파일만 가져와보자.

## 파일 업로드하기
```{r}
file_path <- "./webtoon_seeds.csv"
drive_upload(file_path)
```
업로드한 후 드라이브 확인하면 생성날짜에 '오후 5:51에 Tidyverse API Packages 사용'과 같이 표기된다.

## 파일 다운로드하기
```{r}
save_path <- "./downloaded.csv"
downloaded_file <- drive_download("webtoon_seeds.csv", path = save_path, type = "csv")
```
방금 업로드한 파일을 downloaded.csv로 다운 받아본다.

## 폴더 및 파일 생성
```{r}
top_dir_path <- "created_20211127"
top_dir <- drive_mkdir(top_dir_path)
sub_dir <- drive_mkdir("test1", path = top_dir)
sub_dir2 <- drive_mkdir("test2", path = top_dir_path)
```
drive_mkdir() 파라매터 overwrite가 TRUE이면 기존 폴더는 휴지통으로 이동된다.


```{r}
create_file <- drive_create("test1.pdf", path = "created_20211127")
```
drive_create()를 하면 빈 파일이 생성되며 csv, pdf 등 파일 포맷 지정이 가능하다.

```{r}
drive_browse(create_file)
```
drive_browse()을 하면 생성된 파일을 확인할 수 있다.

```{r}
drive_ls(top_dir_path)
```
생성된 결과를 확인한다.

## 폴더 삭제하기

```{r}
drive_rm(sub_dir)
```
drive_rm()을 통해 위 생성 폴더를 삭제해본다.

```{r}
drive_ls(top_dir_path)
```
삭제 결과를 확인한다.

```{r}
drive_rm(top_dir_path)
```
생성된 상위 폴더를 삭제한다.

## 참고
* https://googledrive.tidyverse.org/
* https://rpubs.com/Evan_Jung/rgoogledrive